# 公司转让全部产权的纳税问题

提问人：flywxyr 时间：2011-04-13 08:12:14
请问企业A公司整体转让其全部产权（资产，负债及人员）给B公司，A公司转让后只留有一个空壳公司（仅有商标权及相关政府批件）。请问都要缴纳什么税？依据是什么？无偿转让与有偿转让都怎么处理？

回答人：chenyiwei
可看看最新的国家税务总局公告[2011]13号。但这类问题在实务上非常复杂，建议咨询税务专业人士。